# 请教：不构成业务的公司购买对价的分配

提问人：595699395 时间：2023-06-29 10:33:17
请问各位老师，以 1 元收购净资产为负的不构成业务的公司，假设资产就是账面的货币资金 100 万，土地 200 万，负债公允价值是 1000 万，如何将 1 元的收购款，按资产和负债的公允价值比例分配？由于负债的公允价值一般情况下就是账面价值，如果这样分配的话，会大幅提高资产的入账价值，这样的话日后是不是会面临大额的资产减值损失呢？

回答人：chenyiwei
负债的公允价值并不必然是账面价值。对于此类债务人明显缺乏偿债能力的负债，如果被收购方是有限责任公司，也没有外部担保增信，则该项负债的公允价值理论上应当是预计未来最可能偿还金额的折现值。
因此，首先要考虑本企业（收购方）是否需要为其无力偿还的负债承担保证责任，以及该交易本身是否公允。如果本企业无需对其无力偿还的负债承担额外保证责任，且该交易本身是公允的，则可以认为此时负债的公允价值=资产的公允价值-1元，即299.9999万元。